MATTHIEU BORGOGNON

CTO @ At3flo

• 3232 Ins

L +41 76 822 39 48

☑ matthieu@borgognon.ch

e matthieu.borgognon.ch

in linkedin.com/in/borgognon

Situation

Marié | 1fille | suisse

Soft skills

Flexible, A l'écoute, Orienté solution, Capacité d'orateur, Joueur en équipe, Facilitateur (Scrum Master), Enseignement, Gestion de projet, Créateur d'indices de performances (Kanban, Burndown Charts, Indices Qualité, ROI, etc.)

Langues

Français

Langue maternelle

Suisse-allemand

Compétence professionnelle complète

Allemand

(parlé & écrit) UE: C1

Anglais

(parlé & écrit) UE: C1

Espagnol

(parlé & écrit) UE: A2

Italien

(parlé) UE: A2

Centres d'intérêt

- Fab Labs
- Hockey (sous toutes ses formes) & sport en général
- Web Technologies
- Technologies (Mécatronique, Système, Programmation)

Résumé

Je suis le co-fondateur de At3flo, un petit tiers-lieu dans le Seeland en Suisse. Après un apprentissage de mécanicien de précision, j'ai rejoint la haute école spécialisée bernoise où j'ai obtenu mon Bachelor en Microtechnique et Technique Médicale. Dès lors, j'ai travaillé pour Breitling (industrie horlogère), comme ingénieur en Industrialisation d'abord, puis 2 ans comme responsable d'équipe certifié Scrum Master (méthodologies Agiles). J'ai également obtenu mon certificat FSEA/SVEB dans le cadre de la formation pour adulte au travers du programme "Jeunesse et Sport".

Expérience professionnelle

12.2015 -

Responsable technique

Présent At3flo, Seeland, Suisse

Responsable technique du Laboratoire de Fabrication (Fab Lab). Conception et animation de workshops sur la fabrication digitale, animation du Fab Lab (prototypage & utilisation machines), engineering consulting, gestion des stocks, gestion du parc machines, gestion des offres et devis, contact avec les clients. Conception et animation de formations. Développement embarqué et web.

01.2015 -03.2017 Responsable Contrôle Qualité & Métrologie

Breitling Chronométrie SA, La Chaux-de-Fonds, Suisse

Management d'équipe (~10 pers.) et application des méthodologies Agiles dans l'horlogerie (Scrum, Kanban, Burndown Chart, etc.). Responsable de l'atelier du contrôle qualité (composants entrants). Mise en place d'un système d'Analyse Sensorielle (qualification esthétique objective des composants). Responsable du parc métrologique de l'entreprise (+1k unité) dont machines de mesures optiques (Marcel-Aubert) et tridimensionnelles (OGP). Supervision et expertise stagiaire de l'Ecole Polytechnique Fédérale de Lausanne (Thèse de Master EPFL: "Optimisation De La Mesure Tridimensionnelle Pour Les Pièces Horlogères"). Mise en place d'un serveur pour la gestion collaborative du savoir (type wiki) et gestion de bugs en métrologie interne à l'entreprise.

07.2012 -12.2014 Ingénieur en Industrialisation

Gestion de projet & développement de machines spéciales (Réglage, Assortiments, SAV, T0-T1-T2). Analyse de flux, temps et coûts de fabrication - ROI. Programmation software (C, JAVA, R, VB, Assembleur pour commande EIP, GCode (ISO)): post-traitement mesures tridimensionnelles OGP, retrofit commandes CNC EIP, developpement pour systèmes embarqués. Conception électronique (sécurité machine, éclairage embarqué, commande moteur). Assistance à la production pour l'amélioration des procédés, dépannages et mise en train (mécanique, électronique et informatique). Acquisition et suivi des projets d'automation (interne / externe). Engineering management et mise en place de documents Qualité.

Breitling Chronométrie SA, La Chaux-de-Fonds, Suisse

Formation

2016 -

Certification FSEA/SVEB

Present

Fédération suisse pour la formation continue

Formation d'adultes et formation de pratique

2016 -

Professional Scrum Master

Present

Scrum.org - Pyxis Technologies inc.

Agility principles and Empirical process. The Scrum Framework. Crossfunctional, Self-organizing Teams. Coaching and Facilitation. Scaling

2010 - 2012

Bachelor of Science en Microtechnique et Technique Médicale

Berner Fachhochschule BFH-TI

Spécialisations: Mécatronique, Robotique, Technique médicale

2008 - 2010

122 ECTS (Bachelor of Science HES-SO) en Génie Mécanique

Haute école d'ingénierie et d'architecture de Fribourg

2 ans suivis et réussis. Réorientation de la formation en Microtechnique.